【裁判字號】    98,交聲,874
【裁判日期】    980626
【裁判案由】    聲明異議
【裁判全文】
臺灣高雄地方法院交通事件裁定         98年度交聲字第874號
原處分機關  交通部公路總局高雄區監理所旗山監理站
異  議  人
即受處分人  乙○○
上列受處分人因聲明異議案件，對於交通部公路總局高雄區監理
所旗山監理站98年3 月23日所為之處分（原處分：旗監違字第裁
85-NO0000000號），聲明異議，本院裁定如下：
    主  文
異議駁回。
    理  由
一、原處分意旨略以：因異議人即受處分人乙○○之服務單位高
    雄縣政府警察局旗山分局於98年1 月14日15時接獲民眾檢舉
    異議人乙○○酒後駕車，乃為內部調查，並電話聯絡異議人
    返高雄縣警察局旗山分局杉林派出所（以下簡稱杉林派出所
    ）說明，然當日19時乙○○駕駛車號P5-3550 號自用小貨車
    返所時，為督察人員發現身上有酒味，請異議人酒測，然異
    議人拒絕酒測，因而以高警局交字第NO0000000 號舉發單舉
    發異議人違反道路交通管理處罰條例第35條第4 項拒絕接受
    酒精濃度測試之檢定之規定，嗣經原處分機關以原處分裁處
    罰鍰新臺幣（下同）6 萬元，吊銷駕駛執照，三年內禁考。
二、異議意旨略以：異議人於98年1 月14日至岡山訪友時飲酒，
    而於同日17時許接獲分局巡官電召回服務單位，但異議人不
    敢親自開車，乃邀同友人甲○○駕駛異議人之車號P5-3550
    號自用小貨車返回服務單位，然巡官陳守仁竟要求異議人做
    酒測，並以拒絕酒測為舉發，異議人並非汽車駕駛人，裁決
    有誤，為此聲明異議。
三、按道路交通管理處罰條例第35條第4 項規定：「汽車駕駛人
    拒絕接受第1 項測試之檢定者，處新臺幣60000 元罰鍰，並
    當場移置保管該汽車及吊銷該駕駛執照；如肇事致人重傷或
    死亡者，吊銷該駕駛執照，並不得再考領。」
四、經查：
  (一)本件異議人於98年1 月14日午間確有飲酒，且於同日晚間19
    時許在位在高雄縣杉林鄉○○路93巷旗山分局杉林派出所，
    經員警要求進行酒測，異議人予以拒絕，嗣員警依違反道路
    交通管理處罰條例第35條第4 項規定予以舉發一情，為異議
    人所不否認，且經證人陳宗仁、呂晉典員警證述詳盡，並有
    舉發單1 份在卷可證。
  (二)異議人雖辯稱：伊並未駕駛車號P5-3550 號自用小貨車返回
    旗山分局杉林派出所，並非汽車駕駛人云云，然高雄縣政府
    警察局旗山分局，因於98年1 月14日15時30分許接獲民眾檢
    舉異議人轄下警員乙○○涉及酒後駕車肇事逃逸，乃由督察
    人員陳宗仁巡官電話聯絡乙○○返回杉林派出所說明，然乙
    ○○自高雄縣杉林鄉和森巷9 號住處駕駛車號P5-3550 號自
    用小貨車，而於當日19時許至杉林派出所時，為督察人員陳
    宗仁巡官發現身上有酒味，請異議人酒測，然異議人拒絕酒
    測之事實，業經證人陳宗仁證述：「我見到異議人時，發覺
    異議人有很濃厚的酒味，我問他是否喝酒，他說對，且神情
    就是有喝酒的徵兆。我是舉發異議人接獲通知到派出所途中
    駕駛車牌P5-3550 號車輛，有汽車駕駛人拒絕酒測情形。我
    當時有問異議人為何酒後開車，他說他會酒後開車也是我們
    督察人員叫他回來的，當時異議人根本沒有說是別人開車載
    他過來的」等語明確（見本院卷26至28頁）。陳宗仁身為警
    局督察人員，單純調查民眾檢舉事項，其證言應無偏頗之虞
    ，應可採信。異議人面臨督察人員調查，如係委請他人駕車
    ，並非汽車駕駛人，應會立即說明澄清，是由證人陳宗仁證
    述異議人經要求酒測而拒絕之經過，已足認異議人上開辯解
    並無可採。
  (三)證人甲○○雖亦到庭證述：「於98年1 月14日下午4 、5 時
    許，我騎腳踏車到乙○○住處，他找我去過溪即杉林派出所
    處，他遞鑰匙給我，我就跟他一起走。乙○○當時神情很正
    常感覺不出有喝酒。乙○○家在山上，從我家（高雄縣旗山
    鎮○○路○ 段673 號）騎腳踏車到乙○○家最快要1 小時」
    等語，然異議人到達杉林派出所之時間為19時許，且斯時身
    上滿布酒氣，業如前述，證人上開證述已與事實有所不符，
    況證人甲○○之行動電話0000000000號於98年1 月14日16時
    19分、17時29分、18時36分均有通聯記錄，且通聯之基地台
    係分在高雄縣旗山鎮○○路570 巷2 號12樓之4 樓頂、同鎮
    ○○段583 地號，有證人甲○○0000000000號行動電話查詢
    單1 份在卷可證。證人甲○○既自承騎腳踏車由住處至異議
    人住處單趟需花費1 小時以上，依上開通聯記錄之基地台以
    觀，證人甲○○實無可能於上開時間騎1 小時之腳踏車至異
    議人高雄縣杉林鄉和森巷9 號住處，是證人甲○○上開證述
    ，明顯與事實不符，難信為真。
五、綜上，異議人上開辯解並無可採，本件事證明確，異議人確
    實有於98年1 月14日17時至19時間駕駛車牌P5-3550 號自用
    小客車至杉林派出所，而有汽車駕駛人拒絕接受酒精濃度測
    試檢定之違規事實，原處分機關以異議人違反道路交通管理
    處罰條例第35條第4 項為上開裁決，並無違誤。是異議人之
    異議，並無理由，應予駁回。
六、據上論斷，應依道路交通案件處理法第19條，裁定如主文。
中    華    民    國    98    年    6     月    26    日
                     交通法庭  法  官  陳億芳
以上正本證明與原本無異。
如不服本裁定，應於收受送達後5 日內向本院提出抗告狀。
中    華    民    國    98    年    6     月    26    日
                               書記官  林靜慧


司法院資訊處製作；財團法人民間司法改革基金會備份。
